# 求教陈版主及各位同事：固定资产转公允价值记录的投资性房地产涉及到的递延所得税

提问人：hdzhangc 时间：2013-10-14 18:53:49
2011 年折旧，不应该引起差异增加么？税法允许折旧、而会计未折旧？

回答人：chenyiwei
在你所举的案例中， 2010 、 2011 年末的应纳税暂时性差异都是 245 ，相应的递延所得税负债余额都是61.25。 2010 年因为是转换时点，所以确认递延所得税负债的影响全部调整资本公积。到 2011 年末，暂时性差异金额没有变化，相应地递延所得税负债也没有变化，且原先转换用途时确认的资本公积和递延所得税负债直到处置或者再次变更用途时才能转回，所以事实上就是 2011 年末无需编制调整递延所得税的分录。
从另一方面理解，税法上因折旧计提导致 2011 年度应纳税所得额减少 100 ；会计上因公允价值变动导致 2011 年度利润总额减少 100 ，两者对损益和应纳税所得额的影响金额和方向是一致的，没有出现新的会计和税务差异。

提问人：vivalavida 时间：2013-10-15 23:30:24
问陈版主，因为楼主例题中折旧和公允价值下跌金额一致，所以 2011 年无需调整递延所得税项目，但如果 2011 年公允价值下跌超过折旧金额，下跌了 150 ，那对于超额的 50 ，应该确认相应递延所得税资产或负债吗？如果确认递延所得税资产的话，就同一项资产产生的递延所得税资产负债以净额列示有没有问题？

回答人：chenyiwei
1 、需要确认，对应科目为递延所得税费用。 2 、可以净额列报。